【裁判字號】    97,易,306
【裁判日期】    970730
【裁判案由】    竊盜
【裁判全文】
臺灣屏東地方法院刑事判決               97年度易字第306號
公  訴  人  臺灣屏東地方法院檢察署檢察官
被      告  乙○○
                    （現在臺灣高雄戒治所執行強制戒治中）
            甲○○
                    （現在臺灣高雄女子監獄執行中）
上列被告因竊盜案件，經檢察官提起公訴（96年度偵字第7608號
、97年度偵緝字第62號），本院判決如下：
    主  文
乙○○共同攜帶兇器竊盜，累犯，處有期徒刑壹年肆月，扣案油
壓剪壹支沒收之。
甲○○共同攜帶兇器竊盜，處有期徒刑拾月，扣案油壓剪壹支沒
收之。
    事  實
一、乙○○與甲○○係男女朋友。乙○○前於民國94年間，因竊
    盜案件，經本院判處有期徒刑1 年確定；又於95年間，因竊
    盜案件，經本院判處有期徒刑6 月確定；又於96年間，因詐
    欺案件，經本院判處有期徒刑3 月確定，另裁定與95年間之
    竊盜案件應執行有期徒刑8 月，復裁定各減為有期徒刑3 月
    、1 月又15日，應執行有期徒刑4 月。上開應執行有期徒刑
    1 年及4 月接續執行，合併計算累進縮短刑期後，甫於96年
    7 月17日執行完畢。詎仍不知悔改，復與甲○○共同意圖為
    自己不法所有，基於竊盜之犯意聯絡，於96年11月27日下午
    2 時55分許，共騎一輛機車，攜帶甲○○所有、客觀上足以
    對人之生命、身體造成危害可供兇器使用之油壓剪1 支，前
    往屏東縣林邊鄉崎峰村某魚塭堤防，由乙○○以油壓剪切斷
    電纜線之方式，一同竊取丙○○所有之魚塭用電纜線共5 捆
    ，價值約新臺幣（下同）5,000 元，得手後，適為村人林世
    仁發現並喊叫、追捕，乙○○見狀逕自騎上開機車逃逸，適
    有巡邏員警經過，便當場逮捕甲○○，並扣得上開魚塭用電
    纜線5 捆（已發還丙○○）及油壓剪1 支。
二、案經屏東縣警察局東港分局報告臺灣屏東地方法院檢察署檢
    察官偵查起訴。
    理  由
一、按被告以外之人於審判外之言詞或書面陳述，除法律有規定
    者外，不得作為證據，刑事訴訟法第159條第1項定有明文。
    但有例外：
    (一)證人即共同被告甲○○於偵查中對檢察官所為之陳述，雖
      屬傳聞證據，惟被告以外之人於偵查中向檢察官所為之陳
      述，除顯有不可信之情況者外，得為證據，刑事訴訟法第
      159 條之1 第2 項另有規定。所謂不可信之情況，法院應
      審酌被告以外之人於陳述時之外在環境及情況，例如：陳
      述時之心理狀況、有無受到外力干擾等，以為判斷之依據
      （法院辦理刑事訴訟案件應行注意事項第89點參照）。查
      證人甲○○於偵訊中陳述時，並無任何外力干擾等不可信
      之情況，且經依法具結，其證詞於偵訊中已向被告乙○○
      提示，有表示意見之機會，於審理中，被告乙○○對到庭
      之證人甲○○，亦行使詰問權，依上開規定，其偵訊中之
      結證，對被告乙○○而言，自有證據能力。
    (二)證人丙○○、林世仁於警詢中之陳述，雖屬傳聞證據，惟
      被告以外之人於審判外之陳述，雖不符合同法第159 條之
      1 至第159 條之4 之規定，而經當事人於審判程序同意作
      為證據，法院審酌該言詞陳述或書面陳述作成時之情況，
      認為適當者，亦得為證據；當事人、代理人或辯護人於法
      院調查證據時，知有第159 條第1 項不得為證據之情形，
      而未於言詞辯論終結前聲明異議者，視為有前項之同意，
      刑事訴訟法第159 條之5 另有規定。被告乙○○、甲○○
      對其證據能力皆聲稱無異議（見本院卷第39頁），均視為
      同意作為證據，且本院審酌上開證據資料製作時之情況，
      尚無違法不當及證明力明顯過低之瑕疵，亦認為以之作為
      證據應屬適當，依上開規定，均有證據能力。
二、訊據被告甲○○對上揭事實坦承不諱，核與證人即被害人丙○○於警詢中指認失竊物品等情相符，並經證人即報案人林
    世仁於警詢中證述：被告甲○○為警當場逮捕，一共犯男子
    騎機車逃跑（只看到背影）等語明確，復有扣押物品目錄表
    、贓物認領保管單各1 紙及查獲時照片4 張附卷可稽，另有
    扣案油壓剪1 支可資佐證，足見被告甲○○自白與事實相符
    ，事證明確，其犯行堪以認定，應予依法論科。
三、訊據被告乙○○矢口否認有何竊盜犯行，辯稱：於案發時與
    被告甲○○共同行竊之男子不是伊云云。惟查：證人甲○○
    迭於偵訊中、審理中結證稱：被告乙○○為本案共同行竊之
    人等語屬實（見偵卷第6 頁、本院卷第83頁）。被告甲○○
    雖於準備程序中一度改稱：共同行竊之人係「阿賓」，而非
    被告乙○○云云，然測謊鑑定認此語有說謊，有法務部調查
    局97年7 月9 日調科南字第09700239380 號測謊報告書1紙
    及測謊鑑定過程參考資料1 份在卷可考（見本院卷第72～80
    頁），而證人甲○○與被告乙○○為男女朋友，感情融洽，
    復無何爭吵或怨隙，業據其二人當庭陳明，衡情證人甲○○
    自無誣陷被告乙○○而自陷偽證罪之可能，為此，證人甲○○於審理中結證所稱被告乙○○為本案共同行竊之人等語，
    即較為可採。此外，並有前揭證人丙○○、林世仁警詢中之
    證述，扣押物品目錄表、贓物認領保管單各1 紙、查獲時照
    片4 張及扣案油壓剪1 支足資證明，事證明確，被告乙○○
    所辯不足採憑，其共同竊盜之犯行堪予認定，亦應依法論科
    。
四、按刑法第321 條第1 項第3 款所規定之攜帶兇器竊盜罪，係
    以行為人攜帶兇器竊盜為其加重條件，此所謂兇器，其種類
    並無限制，凡客觀上足對人之生命、身體、安全構成威脅，
    具有危險性之兇器均屬之，且祇須行竊時攜帶此種具有危險
    性之兇器為已足，並不以攜帶之初有行兇之意圖為必要，有
    最高法院79年台上字第5253號判例可稽。查被告二人行竊時
    所持用之油壓剪，質地堅硬、鈍重，且切口銳利，可輕易剪
    斷電纜線，客觀上足對人之生命、身體構成威脅，自屬攜帶
    兇器無疑。核被告二人所為，均係犯刑法第321 條第1 項第
    2 款之攜帶兇器之加重竊盜罪。被告二人間，有竊盜之犯意
    聯絡及行為分擔，均為共同正犯。被告乙○○前有如事實欄
    所載之罪刑執行情形，有臺灣高等法院被告前案紀錄表附卷
    可參，其受徒刑之執行完畢，5 年以內故意再犯有期徒刑以
    上之罪，為累犯，應加重其刑。爰審酌被告二人好逸惡勞，
    貪圖他人財物，皆有施用毒品、竊盜等多項犯罪前科（被告
    甲○○不構成累犯），有上開前案紀錄表可參，均素行不良
    ，復共同攜帶兇器，竊取他人漁塭用電纜線，不顧因此可能
    斷電而影響他人養殖漁業生計之危險性，惡性非淺，況被告
    乙○○飾詞否認犯行，不知悔悟，犯後態度不善，惟念被告
    二人所竊財物已發還被害人，而被告甲○○坦承犯行並如實
    供出共犯，犯後態度較佳等一切情狀，各量處如主文所示之
    刑，以示懲儆。扣案之油壓剪1 支，據被告甲○○供稱為其
    所有供共同行竊所用之物，併宣告沒收之。
據上論斷，應依刑事訴訟法第299條第1項前段，刑法第28條、第
321 條第1 項第3 款、第47條第1 項，第38條第1 項第2 款，判
決如主文。
本案經檢察官李賜隆到庭執行職務
中    華    民    國    97    年    7     月    30    日
                  刑事第四庭    審判長法  官  莊鎮遠
                                      法  官  王炳人
                                      法  官  蔡嘉裕
以上正本證明與原本無異。
如不服本判決，應於收受本判決送達後10日內，向本院提出上訴
書狀（應敘述具體理由並附繕本），其未敘述上訴理由者，至遲
應於上訴期間屆滿後20日內，向本院補提理由書狀，切勿逕送上
級法院。
中    華    民    國    97    年    7     月    30    日
                                      書記官  許倬維
附錄論罪科刑法條：
刑法第321條
犯竊盜罪而有左列情形之一者，處6月以上、5年以下有期徒刑：
三、攜帶兇器而犯之者。


司法院資訊處製作；財團法人民間司法改革基金會備份。
